臺灣桃園地方法院刑事判決　　　　　　　 96年度易字第574號
公　訴　人　臺灣桃園地方法院檢察署檢察官
被　　　告　乙○○
　　　　　　　　　　（現於台灣桃園看守所羈押中）
上列被告因竊盜案件，經檢察官提起公訴（96年度偵字第7112號
），被告於準備程序中，就被訴事實為有罪之陳述，經告知簡式
審判程序意旨，聽取當事人意見後，本院裁定由受命法官獨任進
行簡式審判程序，茲判決如下：
    主  文
乙○○於夜間侵入住宅、踰越安全設備竊盜，累犯，處有期徒刑
捌月。又踰越安全設備竊盜，累犯，處有期徒刑柒月。應執行有
期徒刑壹年。
    事  實
一、乙○○前因2 次違反毒品危害防制條例、1 次竊盜案件，經
    臺灣板橋地方法院先後於民國91年8 月2 日以91年度重簡字
    第741 號判處有期徒刑6 月，於91年10月14日確定；復於92
    年6 月30日以92年度簡字第1314號判處有期徒刑6 月，於92
    年7 月31日確定；又於92年10月30日以92年度簡字第2840號
    判處有期徒刑3 月，於92年12月8 日確定，上開後案2 案嗣
    經合併定應執行有期徒刑8 月；其後，復因2 度違反毒品危
    害防制條例案件，經臺灣花蓮地方法院先後於93年5 月12日
    以93年度花訴字第11號判處有期徒刑9 月，於93年6 月12日
    確定；又於93年8 月25日以93年度簡上字第80號判處有期徒
    刑6 月確定，嗣經合併定應執行有期徒刑1 年2 月，並與前
    案合併接續執行後，於94年9 月16日縮短刑期假釋出監，並
    於95年3 月14日縮刑期滿未經撤銷假釋，其未執行之刑，以
    已執行論。
二、詎乙○○仍不知悛悔，竟意圖為自己不法之所有，基於竊盜
    之犯意，於96年2 月24日19時許（夜間），前往台北縣三重
    市○○街215 號，自樓梯間（侵入住宅部分未據告訴）窗戶
    攀爬侵入3 樓甲○○住處（侵入住宅部分未據告訴），徒手
    竊取甲○○所有如附表編號一所示之物（合計價值約新臺幣
    ─以下同─10萬元）得手，除將現金花用殆盡外，並將所竊
    得之摩托羅拉廠牌行動電話置於其位於台北縣三重市○○街
    27 號4樓住處，餘置於其位於桃園縣中壢市○○路○ 段135
    巷25弄12號4 樓租屋處。乙○○食髓知味，復意圖為自己不
    法之所有，基於竊盜之犯意，於同年3 月20日17時許（日間
    ，斯日之日沒時間為18時5 分），再至上址，自樓梯間（侵
    入住宅部分未據告訴）窗戶攀爬侵入甲○○住處（侵入住宅
    部分未據告訴），徒手竊取甲○○所有如附表編號二所示之
    物（價值合計約5 萬元），得手後藏置於其上開租屋處。嗣
    經被害人甲○○因懷疑係遭乙○○所竊，遂於96年3 月21日
    14時10分許，前往桃園縣中壢市○○路○ 段135 巷25弄12號
    4 樓乙○○租屋處，經乙○○父同意入內，而發覺其遭竊之
    物，遂報警查獲，並起出其遭竊之物（詳如附表編號三所示
    ，均已發還被害人甲○○）。其後，甲○○於上址再尋獲上
    開遭竊之手錶1 支。
三、案經桃園縣政府警察局中壢分局報請臺灣桃園地方法院檢察
    署檢察官偵查起訴。
    理  由
一、按刑事訴訟法第273 條之1 規定除被告所犯為死刑、無期徒
    刑、最輕本刑為3 年以上有期徒刑之罪、或高等法院管轄第
    一審案件者外，於準備程序進行中，被告先就被訴事實為有
    罪之陳述時，得告知被告簡式審判程序之旨，並聽取當事人
    、代理人、辯護人及輔佐人之意見後，裁定由受命法官獨任
    進行簡式審判程序。經查，本件被告乙○○被訴本案，非前
    開不得進行簡式審判程序之案件，且經被告於準備程序時就
    被訴事實為有罪之陳述，經本院告知被告簡式審判程序之旨
    ，聽取被告、檢察官之意見後，本院合議庭裁定由受命法官
    獨任依簡式審判程序進行審判，合先敘明。
二、上開犯罪事實，業據被告乙○○於警詢、檢察官訊問、本院
    移審時訊問、準備程序、審理時迭次坦承不諱（見偵查卷第
    9 至12、26、27、33、34頁，本院卷第19、26、34頁），核
    與證人即被害人甲○○於警詢中陳述、本院審理時具結證述
    被害及查獲之情節相符（見偵查卷第18至20頁，本院卷第30
    至32頁），復有贓物認領保管單1 紙、中華民國96年日出日
    沒時刻表2 紙（見本院卷第37、38頁）在卷可稽，足認被告
    前揭具任意性之自白核與事實相符，而屬可信，綜上所述，
    本件事證明確，被告竊盜犯行洵堪認定，應依法論科。
三、按刑法第321 條第1 項第1 款之夜間侵入住宅竊盜罪，其所
    謂「住宅」，乃指人類日常居住之場所而言，公寓亦屬之。
    至公寓樓下之「樓梯間」，雖僅供各住戶出入通行，然就公
    寓之整體而言，該樓梯間為該公寓之一部分，而與該公寓有
    密切不可分之關係，故於夜間侵入公寓樓下之樓梯間竊盜，
    難謂無同時妨害居住安全之情形，應成立刑法第321  條第1
    項第款於夜間侵入住宅竊盜罪，最高法院76年台上字第2972
    號著有判例可資參照。次按刑法321 條第1 項第2 款之「門
    扇」專指門戶而言，即建築物內外間之出入口大門，而所謂
    「其他安全設備」，指門扇牆垣以外，依通常觀念足認防盜
    之一切設備而言，如門鎖、窗戶、房間門或通往陽臺之門即
    屬之，本案被害人3 樓住處之窗戶，具有阻絕內外之功能，
    依通常觀念亦均係有防盜之功能，核屬安全設備之一種。查
    台北地區96年2 月24日之日落時間為17時53分，有中華民國
    96年日出日沒時刻表附卷可稽（見本院卷第37頁），被告係
    於96年2 月24日已日落後之19時許侵入被害人住宅竊盜，自
    屬夜間。是核被告乙○○就96年2 月24日19時許侵入甲○○
    住處竊盜之行為，係犯刑法第321 條第1 項第1 款、第2 款
    之夜間侵入住宅、踰越安全設備竊盜罪；就96年3 月20日17
    時許侵入甲○○住處竊盜之行為，係犯刑法第321 條第1 項
    第2 款之踰越安全設備竊盜罪。公訴意旨認被告就96年3 月
    20日窗戶爬入之方法竊取甲○○財物之行為部分，應依刑法
    第320 條第1 項之竊盜罪處斷，容有未洽，惟起訴事實相同
    ，爰依法變更起訴法條，併予敘明。被告所犯上開2 罪，犯
    意各別，行為互殊，應分論併罰。末查，被告有如事實欄一
    所載之有期徒刑科刑、執行紀錄，此有臺灣高等法院被告前
    案紀錄表在卷可稽，其受有期徒刑執行完畢後，5 年以內故
    意再犯有期徒刑以上之本罪，為累犯，應依刑法第47條第1
    加重其刑。爰審酌被告前有竊盜前科，素行非佳，其年輕力
    壯，不思以正途謀取財貨，竟侵入他人住宅竊取物品，冀求
    不勞而獲，竊盜所得不貲，所生損害非輕，所竊得之部分財
    物已發還被害人，併其生活狀況、品行、智識程度犯罪後坦
    承犯罪，態度良好，認檢察官具體求刑10月尚非適當等一切
    情狀，量處如主文所示之刑，並定應執行之刑。又檢察官聲
    請宣告令被告入勞動處所強制工作云云，惟按保安處分係針
    對受處分人將來之危險性所為之處置，以達教化、治療之目
    的，為刑罰之補充制度。我國現行刑法採刑罰與保安處分雙
    軌制，係在維持行為責任之刑罰原則下，為協助行為人再社
    會化之功能，以及改善行為人潛在之危險性格，期能達成根
    治犯罪原因、預防犯罪之特別目的。是保安處分中之強制工
    作，旨在對嚴重職業性犯罪及欠缺正確工作觀念或無正常工
    作因而習慣犯罪者，強制其從事勞動，學習一技之長及正確
    之謀生觀念，使其日後重返社會，能適應社會生活。刑法第
    90 條 第1 項規定：「有犯罪之習慣或以犯罪為常業或因遊
    蕩或懶惰成習而犯罪者，得於刑之執行完畢或赦免後，令入
    勞動場所，強制工作」，即係本於保安處分應受比例原則之
    規範，使保安處分之宣告，與行為人所為行為之嚴重性、行
    為人所表現之危險性及對於行為人未來行為之期待性相當之
    意旨而制定，而由法院視行為人之危險性格，決定應否令入
    勞動處所強制工作，以達預防之目的。所謂「有犯罪之習慣
    」係指對於犯罪以為日常之惰性行為，乃一種犯罪之習性，
    至所犯之罪名為何，是否同一，則非所問，最高法院94年度
    台上字第6611號著有判決可資參照。查，本案被告雖曾有竊
    盜前科紀錄，本次再為2 次竊盜犯行，惟其前次竊盜案件早
    於92 年12 月間已判決確定，距本件再犯已逾3 年之久，尚
    難據前次前科，逕認被告有犯竊盜罪之習慣，況被告於法院
    訊問時坦認犯罪，已有悔意，期能於接受有期徒刑1 年之矯
    正後，改過自新，故不依竊盜犯贓物犯保安處分條例規定，
    諭知於刑之執行前令入勞動場所強制工作，附此敘明。
據上論斷，應依刑事訴訟法第273 條之1 第1 項、第299 條第1
項前段、第300 條，刑法第321 條第1 項第1 款、第2 款、第47
條第1 項、第51條第5款，判決如主文。
本案經檢察官嵇珮晶到庭執行職務。
中　　華　　民　　國　　96　　年　　5 　　月　　14　　日
　　　　　　　　　刑事第九庭　法　官 蘇琬能
以上正本證明與原本無異。
如不服本判決，應於判決送達後10日內向本院提出上訴狀（應附
繕本），上訴於臺灣高等法院。
　　　　　　　　　　　　　　　書記官　邱飛鳴
中　　華　　民　　國　　96　　年　　5 　　月　　21　　日
中華民國刑法第321條
（加重竊盜罪）
犯竊盜罪而有左列情形之一者，處 6 月以上、 5 年以下有期徒
刑：
一  於夜間侵入住宅或有人居住之建築物、船艦或隱匿其內而犯
    之者。
二  毀越門扇、牆垣或其他安全設備而犯之者。
三  攜帶兇器而犯之者。
四  結夥三人以上而犯之者。
五  乘火災、水災或其他災害之際而犯之者。
六  在車站或埠頭而犯之者。
前項之未遂犯罰之。
附表
┌────┬──────────────────────┐
│編號一  │夏普廠牌型號198 號行動電話1 支（價值約1 萬元│
│        │）、夏普廠牌型號WXT91 號行動電話1 支（價值約│
│        │2 萬4 千元）、KPT 廠牌行動電話1 支（價值約8 │
│        │千元）、FITEL 廠牌型號J88 號行動電話1 支、磨│
│        │托羅拉廠牌之行動電話1 支、LV牌公事包1 只（價│
│        │值約3 千元）、子母包1 只、珍珠戒指1 枚、數位│
│        │照相機1 台、國際牌CD播放機1 台（價值約6 千元│
│        │）、VCD 播放機1 台（價值約4 千元）、手錶2 支│
│        │（其中1 支為甲○○之兄所有，價值各約1 千餘元│
│        │）、現金約4 萬8 千元（起訴書誤載為5 萬元）等│
│        │物（遭竊財物合計價值約10萬元）。            │
├────┼──────────────────────┤
│編號二  │PSI 遊戲機1 台（價值約1 萬元）、歌林廠牌DVD │
│        │播放機1 台（價值約5 千元）、電腦1 組（價值約│
│        │2 萬5千元）、音響2台（價值約1萬元）等物。   │
├────┼──────────────────────┤
│編號三  │編號一、二中之夏普廠牌型號198 號行動電話1 支│
│        │、夏普廠牌型號WXT91 號行動電話1 支、KPT 廠牌│
│        │行動電話1 支、FITEL 廠牌型號J88 號行動電話1 │
│        │支、LV牌公事包1 只、CD播放機1 台、VCD 播放機│
│        │1 台、PSI 遊戲機1 台、DVD 播放機1 台等物（均│
│        │發還被害人甲○○）。                        │
└────┴──────────────────────┘
